# Adjective inflection
The Traveller Romani language adjectives compare.

**TODO!** the grammar lists *-e* and *-t* forms.
These should get morphosyntactic tags (here ad hoc
marked as *+Pl* and *+Der/Adv+Adv*.

**LEXICON a1**

**LEXICON a2** is here given plural *-a* and redirected to **a1**.

**LEXICON comp** *-are, -ast, -aste*, the latter marked *+Def*.

* * *

<small>This (part of) documentation was generated from [src/fst/affixes/adjectives.lexc](https://github.com/giellalt/lang-rmg/blob/main/src/fst/affixes/adjectives.lexc)</small>

---

